臺灣臺南地方法院家事裁定　　　　　　　96年度財管字第29號
聲　請　人　丙○○
送達代收人　甲○○
前聲請人聲請選任被繼承人乙○○之遺產管理人事件，本院裁定
如下：
    主      文
選任財政部國有財產局台灣南區辦事處台南分處為被繼承人乙○
○之遺產管理人。
程序費用新台幣壹仟元由被繼承人乙○○之遺產負擔。
    理      由
一、按繼承開始時，繼承人之有無不明者，由親屬會議於一個月
    內選定遺產管理人，並將繼承開始及選定遺產管理人之事由
    ，向法院報明；無親屬會議或親屬會議未於前條所定期限內
    選定遺產管理人者，利害關係人或檢察官，得聲請法院選任
    遺產管理人，並由法院依前項規定為公示催告；公示催告期
    限屆滿，無繼承人承認繼承時，其遺產於清償債權，並交付
    遺贈物後，如有剩餘，歸屬國庫；非公用國有財產以財政部
    國有財產局為管理機關， 民法第1177條、第1178條第2項、
    第1185條、國有財產法第12條分別定有明文。
二、聲請意旨略以：聲請人丙○○（原名謝萬來，男，民國○○年
    ○ 月○日生，身分證統一編號：Ｚ000000000號） 與被繼承人
    乙○○（男，日據時期明治41年即民國前4年7月1日生，失
    蹤前最後處所：台南廳廣儲西里西勢庄六百四番地）共有坐
    落 台南縣永康市○○段673、673-1、973-2、673-5、673-6
    地號之土地共5筆，現聲請人欲請求分割共有物， 惟共有人
    即被繼承人乙○○業於民國95年12月29日經臺灣台南地方法
    院以95年度亡字第47號宣告其於 民國30年7月15日下午12時
    死亡，又其第一、二、三、四順位之法定繼承人均無，是否
    尚有其他應繼承人亦無所獲悉，而其親屬會議亦未於一個月
    之期限內選定遺產管理人，致無法向本院請求分割共有物，
    爰依法聲請選任被繼承人乙○○之遺產管理人等語。
三、聲請人主張之上開事實，業據提出戶籍謄本，並經本院依職
    權調閱95年度家催字第9號及95年度亡字第47號卷宗 查核屬
    實，是聲請人主張堪信為真實；復查被繼承人乙○○無任何
    繼承人，又未法準用民法第1177條規定選定遺產管理人，而
    聲請人與被繼承人乙○○共有 坐落台南縣永康市○○段673
    、673-1、973-2、673-5、673-6地號之5筆土地 （土地登記
    簿謄本附於本院95年度家催字第9號卷） ，故聲請人以利害
    關係人聲請本院選任被繼承人乙○○之遺產管理人，核與上
    開規定並無不合，應予准許。
四、查被繼承人乙○○之繼承人有無不明，且未法準用民法第11
    77條之規定選定遺產管理人，則被繼承人乙○○之遺產，將
    於清償債權，交付遺贈物後，歸屬國庫，即無人繼承之遺產
    若有賸餘，終歸國家所取得，則職司國有財產管理之有關機
    關自係最為適合擔任遺產管理之人，況上開機關就遺產管理
    之有關法律程序亦相當熟悉，為使被繼承人乙○○遺產之處
    置順利進行，本院認選任財政部國有財產局台灣南區辦事處
    台南分處為被繼承人乙○○之遺產管理人為適當。
五、依非訟事件法第21條第2項、 民事訴訟法第78條，裁定如主
    文。
中　　華　　民　　國　　96　　年　　8 　　月　　15　　日
                      家事法庭    法  官  王 獻 楠
上為正本係照原本作成。
如不服本裁定，應於裁定送達後10日內向本院提出抗告狀（附具
繕本），並應繳納抗告費新台幣1000元。
中　　華　　民　　國　　96　　年　　8 　　月　　15　　日
                                  書記官  黃 心 怡
